【裁判字號】    92,訴,307
【裁判日期】    921030
【裁判案由】    違反槍砲彈藥刀械管制條例
【裁判全文】
臺灣雲林地方法院刑事簡式判決                    九十二年度訴字第三０七號
    公  訴  人  臺灣雲林地方法院檢察署檢察官
    被      告  甲○○
    指定辯護人  本院公設辯護人 丙○○
右列被告因違反槍砲彈藥刀械管制條例案件，經檢察官提起公訴（九十二年度偵字第
八五四號），本院改以簡式審判程序判決如左：
    主  文
甲○○未經許可持有其他可發射子彈具有殺傷力之槍枝，累犯，處有期徒刑壹年貳月
，併科罰金新臺幣柒萬元，併科罰金部分，如易服勞役以銀元佰元即新臺幣玖佰元
折算壹日。
扣案之具殺傷力仿ＢＥＲＥＴＴＡ廠半自動手槍製造之金屬玩具手槍換裝土造金屬槍
管改造而成之改造手槍壹枝（含彈匣壹個）（槍枝管制編號為0000000000
號）及半成品子彈肆拾伍顆、成品子彈陸顆及改造工具之鑽頭肆支、彈簧壹支、磨刀
石壹片、固定器貳個、銼刀壹支、鐵鋸片貳支、尖嘴鉗壹支、斜口鉗壹支，均沒收之
。
    事  實
一、甲○○曾因轉讓第二級毒品案件，經本院於民國八十九年十一月三十日，以八十
    九年度訴字第三六八號，判處有期徒刑七月，於八十九年十二月二十五日判決確
    定，指揮書執畢日期九十年九月十八日執行完畢。不知謹慎，於九十二年二月八
    日，以新台幣五千元（下同）代價，向不詳真實姓名之人，購得可擊發適用子彈
    具殺傷力之仿ＢＥＲＥＴＴＡ廠半自動手槍製造之金屬玩具手槍換裝土造金屬槍
    管改造而成之改造手槍一枝（含彈匣一個）（槍枝管制編號為00000000
    00號）及未具殺傷力之子彈五十一顆，而未經許可而持有上開可發射適用子彈
    具有殺傷力之改造手槍一支。然後於九十二年二月十日、十一日，在雲林縣土庫
    鎮○○路一四二巷四號住處，以鑽頭、彈簧、磨刀石、固定器、銼刀、鐵鋸片、
    尖嘴鉗、斜口鉗等改造工具，改造上開子彈，惟因未具殺傷力而未遂。嗣於九十
    二年二月十三日零時四十五分許，甲○○駕駛車牌號碼ＳＬ─二四四六號自用小
    客車，行經雲林縣土庫鎮○○路二四二號後面倉庫前，為警查獲，並在其車內扣
    得上開改造手槍一枝及半成品子彈四十五顆、成品子彈六顆及改造工具之鑽頭四
    支、彈簧一支、磨刀石一片、固定器二個、銼刀一支、鐵鋸片二支、尖嘴鉗一支
    、斜口鉗一支。
二、案經雲林縣警察局虎尾分局移送臺灣雲林地方法院檢察署檢察官偵查起訴，嗣由
    本院合議庭裁定進行簡式審判程序審理。
    理  由
一、首先被告甲○○持有槍枝部分，起訴法條應為槍砲彈藥刀械管制條例第十一條第
    四項，起訴檢察官顯然誤引為同法條第三項，惟業經公訴檢察官當庭表明係誤載
    而更正之。又本件被告所犯為死刑、無期徒刑、最輕本刑為三年以上有期徒刑以
    外之罪，被告於準備程序中就被訴事實為有罪之陳述，經法官告知簡式審判程序
    之旨，並聽取公訴人、辯護人、被告之意見後，合議庭認為適宜，依刑事訴訟法
    第二百七十三條之一第一項規定，裁定進行簡式審判程序，先此敘明。
二、被告甲○○坦白認罪，承認以五千元代價，向不詳真實姓名之人，購得可擊發適
    用子彈具殺傷力之仿ＢＥＲＥＴＴＡ廠半自動手槍製造之金屬玩具手槍換裝土造
    金屬槍管改造而成之改造手槍一枝及未具殺傷力之子彈五十一顆，然後於九十二
    年二月十日、十一日，在雲林縣土庫鎮○○路一四二巷四號住處，以鑽頭、彈簧
    、磨刀石、固定器、銼刀、鐵鋸片、尖嘴鉗、斜口鉗等改造工具，改造上開子彈
    等事實。被告上開自白，因員警在被告車輛內查獲之上開槍枝，經送鑑驗結果，
    確實屬於可擊發適用子彈具殺傷力而仿ＢＥＲＥＴＴＡ廠半自動手槍製造之金屬
    玩具手槍換裝土造金屬槍管改造而成之改造手槍無誤，有內政部警政署刑事警察
    局九十二年五月八日刑鑑字第０九二００二九五七八號槍彈鑑定書一份在卷可憑
    ，又員警同時在被告車內查獲扣得半成品子彈四十五顆、成品子彈六顆及鑽頭四
    支、彈簧一支、磨刀石一片、固定器二個、銼刀一支、鐵鋸片二支、尖嘴鉗一支
    、斜口鉗一支等改造工具一批，可資佐證，因此其自白應與事實相符，其未經許
    可持有槍枝、製造子彈未遂，事證明確，可以認定，應依法論罪科刑。
三、核被告甲○○所為，係犯槍砲彈藥刀械管制條例第十一條第四項未經許可持有其
    他可發射子彈具有殺傷力之槍枝罪、同法第十二條第五項（起訴書誤載為第四項
    ）、第一項未經許可製造子彈未遂罪。所犯上開二罪間，有方法結果之牽連關係
    ，為裁判上一罪即訴訟法上同一案件，應依刑法第五十五條牽連犯規定從一重之
    未經許可持有其他可發射子彈具有殺傷力之槍枝罪處斷。又被告曾因轉讓第二級
    毒品案件，經本院於八十九年十一月三十日，以八十九年度訴字第三六八號，判
    處有期徒刑七月，於八十九年十二月二十五日判決確定，指揮書執畢日期九十年
    九月十八日執行完畢，有臺灣高等法院被告全國前案紀錄表、臺灣雲林地方法院
    檢察署檢察官刑案資料查註紀錄表各一紙附卷可稽，其於刑執行完畢後五年內再
    犯本件有期徒刑以上之罪，為累犯，應依刑法第四十七條規定加重其刑。爰審酌
    被告犯罪之動機、目的、智識程度、持有之目的、犯罪所生之危害及犯罪後坦認
    之態度等一切情狀，量處如主文所示之刑，併科罰金部分，並諭知易服勞役之折
    算標準。另扣案之具殺傷力仿ＢＥＲＥＴＴＡ廠半自動手槍製造之金屬玩具手槍
    換裝土造金屬槍管改造而成之改造手槍一枝（含彈匣壹個）（槍枝管制編號為0
    000000000號）及半成品子彈四十五顆、成品子彈六顆及改造工具之鑽
    頭四支、彈簧一支、磨刀石一片、固定器二個、銼刀一支、鐵鋸片二支、尖嘴鉗
    一支、斜口鉗一支，分別為違禁物及被告所有供犯罪所用之物，業據被告供明在
    卷，爰依刑法第三十八條第一項第一款、第二款宣告沒收之。
據上論斷，應依刑事訴訟法第二百七十三條之一第一項、第二百九十九條第一項前段
，槍砲彈藥刀械管制條例第十一條第四項、第十二條第五項、第一項，刑法第十一條
前段、第五十五條、第四十二條第二項、第四十七條、第三十八條第一項第一款、第
二款，罰金罰鍰提高標準條例第二條，判決如主文。
本案經檢察官乙○○到庭執行職務。
中      華      民      國      九十二      年    十    月     三十     日
                                        臺灣雲林地方法院刑事第四庭
                                            法  官  吳  福  森
右正本證明與原本無異。
如不服本判決，應於判決送達後十日內，向本院提出上訴狀（應附繕本）。「切勿逕
送上級法院」。
                                            書記官  李  松  坤
中      華      民      國      九十二      年    十    月     三十     日
附錄本案論罪科刑法條：
槍砲彈藥刀械管制條例
第十一條第四項：未經許可，持有、寄藏或意圖販賣而陳列第一項所列槍砲者，處一
                年以上七年以下有期徒刑，併科新臺幣七百萬元以下罰金。
第十二條：
未經許可，製造、販賣或運輸子彈者，處一年以上七年以下有期徒刑，併科新台幣五
百萬元以下罰金。
未經許可，轉讓、出租或出借子彈者，處六月以上五年以下有期徒刑，併科新台幣三
百萬元以下罰金。
意圖供自己或他人犯罪之用，而犯前二項之罪者，處三年以上十年以下有期徒刑，併
科新台幣七百萬元以下罰金。
未經許可，持有、寄藏或意圖販賣而陳列子彈者，處五年以下有期徒刑，併科新台幣
三百萬元以下罰金。
第一項至第三項之未遂犯罰之。


司法院資訊處製作；財團法人民間司法改革基金會備份。
